【裁判字號】    97,訴,49
【裁判日期】    970829
【裁判案由】    重傷害
【裁判全文】
臺灣花蓮地方法院刑事判決            97年度訴字第49號
公  訴  人  臺灣花蓮地方法院檢察署檢察官
被      告  丙○○
選任辯護人  吳明益律師
上列被告因重傷害案件，經檢察官提起公訴（96年度偵緝字第43
2號），本院判決如下：
    主  文
丙○○犯傷害罪，累犯，處有期徒刑陸月，如易科罰金，以銀元
佰元即新台幣玖佰元折算壹日。減為有期徒刑月，如易科罰
金，以銀元佰元即新台幣玖佰元折算壹日。
    事實及理由
一、丙○○曾因妨害自由案件，經臺灣桃園地方法院89年度訴字
    第579號判決判處有期徒刑6月確定，於民國92年6月3日執行
    完畢，猶不知悔改，於94年10月23日22時許，在花蓮市○○
    街60號「羊公道羊肉爐」店中，因細故與甲○○發生口角，
    竟基於傷害人身體之犯意，拿起整鍋羊肉爐熱湯往甲○○及
    乙○○（86年10月生，乙○○部分經撤回告訴）潑灑，致甲○○受有大腿、軀幹、前臂、左上臂等處約身體6%面積之二
    度燙傷，案經甲○○訴由花蓮縣警察局花蓮分局報告台灣花
    蓮地方法院檢察署檢察官偵查起訴。
二、證據能力：按被告以外之人於審判外之言詞或書面陳述，稱
    為「傳聞證據」，原則上不得作為證據，此為刑事訴訟法第
    159條所明定。 然被告以外之人於偵查中向檢察官所為之陳
    述，除顯有不可信之情況者外， 得為證據， 刑事訴訟法第
    159條之1第 2項定有明文，又若經當事人於審判程序同意作
    為證據，且經法院審酌該言詞陳述或書面陳述作成時之情況
    ，認為適當者，亦可為證據，同法第159條之5第 1項亦有明
    文規定。查證人徐銘政、甲○○於警詢時之證詞、甲○○之
    衛生署花蓮醫院傷害診斷證明書、財團法人佛教慈濟綜合醫
    院（下簡稱慈濟醫院）王醫師出具之乙○○病情說明書，均
    屬證人於審判外之陳述，然均經當事人同意作為證據，且核
    無不適當之情事，另證人徐銘政於偵查中之證詞，核無顯不
    可信之情況，是依上開規定，均有證據能力，合先敘明。
三、上開犯罪事實，業據被告丙○○於本院審理時坦承不諱，並
    經證人甲○○、徐銘政證述明確，足認被告之自白與事實相
    符，此外，復有甲○○之上開診斷證明書乙份附於警卷可佐
    。綜上，本件事證明確，被告傷害犯行堪以認定，應予依法
    論科。
四、核被告所為，係犯刑法第277條第1項之傷害罪。被告行為後
    ，刑法第47條雖有修正，然因被告本案係「故意」犯罪，無
    論依修正前刑法第47條或修正後刑法第47條第 1項之規定，
    均構成累犯，是依最高法院 95年度第8次及95年度第21次刑
    事庭會議決議意旨，上開修正對被告並不生有利或不利之情
    形，故於刑法修正施行後法院為裁判時，無庸為新、舊法之
    比較，即應適用行為時之法律，是被告有事實欄所示之前科
    紀錄，於 92年6月3日受有期徒刑執行完畢，其於5年內再犯
    本件有期徒刑以上之罪，為累犯，應依修正前刑法第47條之
    規定加重其刑。
五、爰審酌被告為國中學歷之工人，僅因細故與友人甲○○口角
    ，即拿羊肉爐熱湯潑灑甲○○之身體，致其受有全身6%面積
    二度燙傷之犯罪動機、目的、手段，犯罪時所受之刺激及其
    品性、生活狀況、智識程度、犯罪所生之損害非輕，及犯罪
    後雖坦承犯行，然歷經將近 3年之期間，均未能與甲○○達
    成和解之態度等一切情狀，量處如主文所示之刑。又被告行
    為前，刑法第41條第 1項前段關於易科罰金之規定業經修正
    ，嗣於被告行為後之 95年7月1日施行，修正前該條第1項前
    段規定：「犯最重本刑為 5年以下有期徒刑以下之刑之罪，
    而受 6個月以下有期徒刑或拘役之宣告，因身體、教育、職
    業、家庭之關係或其他正當事由，執行顯有困難者，得以 1
    元以上3元以下折算1日，易科罰金。」而被告行為時之易科
    罰金折算標準，依修正前罰金罰鍰提高標準條例第 2條前段
    （現已刪除）規定，就其原定數額提高為100倍折算1日，則
    本件被告行為時之易科罰金折算標準，應以銀元300元折算1
    日，經折算為新臺幣後，應以新臺幣900元折算為1日。惟修
    正後該條第1項前段則規定：「犯最重本刑為5年以下有期徒
    刑以下之刑之罪，而受 6個月以下有期徒刑或拘役之宣告者
    ，得以新臺幣1,000元、2,000元或3,000元折算1日，易科罰
    金。」經比較修正前後之易科罰金折算標準，以修正前規定
    對被告較為有利，是應依修正前刑法第41條第 1項前段之規
    定，諭知易科罰金之折算標準。
六、又查被告犯罪時間係在 96年4月24日以前，合於中華民國九
    十六年罪犯減刑條例第2條第1項第 3款之規定，且其雖於96
    年5月7日經台灣花蓮地方法院檢察署通緝，然於同年12月31
    日前之 同年12月6日即經緝獲而撤銷通緝，並未受同條例第
    5條規定之排除，是應就其宣告刑減刑 2分之1，並就宣告刑
    及減得之刑均依修正前之刑法第41條 1項前段規定，諭知易
    科罰金之折算標準。
七、公訴人雖另起訴被告於同一時地，以同一潑灑羊肉爐熱湯之
    行為，傷害乙○○，致乙○○受有身體百分之33面積之二度
    燒傷，構成刑法第277條第2項之傷害致重傷罪云云，然經本
    院向慈濟醫院函詢結果，該院王醫師出具病情說明書表示：
    「依 97年5月13日門診診療所知，乙○○之傷害結果尚難構
    成重傷害」等語，並經公訴人當庭更正起訴法條為刑法第27
    7條第1項之普通傷害罪，而依刑法第 287條規定，普通傷害
    罪屬告訴乃論之罪，既經乙○○之法定代理人徐銘政以新台
    幣20萬元與被告達成和解並撤回告訴（見卷附花蓮縣吉安鄉
    調解委員會 97年8月14日調解筆錄、撤回告訴狀各乙份），
    原應依照刑事訴訟法第307條、第303條第 3款之規定，為不
    受理之判決，然因此部分與前開有罪部分之犯行，屬想像競
    合犯裁判上一罪之關係，爰不另為不受理之諭知，附此敘明
    。
據上論斷，應依刑事訴訟法第299條第1項前段，刑法第2條第1項
前段、刑法第277條第 1項，修正前刑法第47條、第41條第1項前
段，罰金罰鍰提高標準條例第 1條前段，修正前罰金罰鍰提高標
準條例第2條，現行法規所定貨幣單位折算新臺幣條例第2條，中
華民國九十六年罪犯減刑條例第2條第1項第 3款、第7條、第9條
，判決如主文。
本案經檢察官李子春到庭執行職務。
中    華    民    國    97    年    8     月    29    日
                  刑事第一庭  審判長法官  張健河
                                    法官  湯國杰
                                    法官  蕭一弘
上列正本證明與原本無異。
如對本判決不服，應於送達後10日內，向本院提出上訴狀（上訴
狀應記載具體上訴理由並應抄附繕本）告訴人或被害人如對於本
判決不服者，應具備理由請求檢察官上訴，其上訴期間之計算係
以檢察官收受判決正本之日期為準。
中    華    民    國    97    年    8     月    29    日
                                    書記官
附錄本判決論罪之法律條文：
中華民國刑法第277條（普通傷害罪）
傷害人之身體或健康者，處 3 年以下有期徒刑、拘役或 1 千元
以下罰金。
犯前項之罪因而致人於死者，處無期徒刑或 7 年以上有期徒刑；
致重傷者，處 3 年以上 10 年以下有期徒刑。


司法院資訊處製作；財團法人民間司法改革基金會備份。
